臺灣士林地方法院刑事判決　　　　　　100年度審訴緝字第5號
公　訴　人　臺灣士林地方法院檢察署檢察官
被　　　告　王露松
上列被告因違反毒品危害防制條例案件，經檢察官提起公訴（99
年度毒偵字第1086號），被告於本院準備程序中就被訴事實為有
罪陳述，經本院合議庭裁定由受命法官獨任行簡式程序審理，並
判決如下：
    主  文
王露松施用第一級毒品，累犯，處有期徒刑柒月；又施用第二級
毒品，累犯，處有期徒刑肆月，應執行有期徒刑玖月。
    事  實
一、王露松前因施用毒品案件，經本院以97年度毒聲字第330 號
    裁定送觀察、勒戒後，認有繼續施用毒品之傾向，復經本院
    以98年度毒聲字第101 號裁定令入戒治處所施以強制戒治，
    於民國98年12月21日執行完畢釋放出所（釋放後接續執行他
    案徒刑），並經臺灣士林地方法院檢察署檢察官以99年度戒
    毒偵字第7 號為不起訴處分確定。另於72年間，因販運、施
    用毒品案件，經臺灣臺北地方法院以72年度訴字第1681號判
    決處有期徒刑15年、5 年，應執行有期徒刑18年確定，嗣經
    裁定減刑並定應執行有期徒刑12年確定，於78年8 月7 日縮
    短刑期假釋出監，所餘期間付保護管束，惟王露松於假釋期
    間又因違反肅清煙毒條例案件，經本院以80年度訴字第807
    號判決處有期徒刑4 年確定，上開假釋遂經撤銷，應執行有
    期徒刑5 年9 月又4 日確定，上開各案接續執行，於84年1
    月5 日縮短刑期假釋出監，所餘期間付保護管束，然王露松
    於假釋期間又因違反肅清煙毒條例案件，經臺灣臺北地方法
    院以84年度訴字第1111號判決處有期徒刑2 年6 月確定；再
    因違反肅清煙毒條例案件，經本院以84年度訴字第1211號判
    決處有期徒刑4 年6 月、無期徒刑，應執行無期徒刑，嗣上
    開無期徒刑部分，經臺灣高等法院以85年度上更一字第1134
    號判決撤銷原判，改判處有期徒刑5 年確定，並與前開有期
    徒刑4 年6 月部分合併定應執行有期徒刑8 年確定，嗣經減
    刑及定應執行有期徒刑4 年確定，上開假釋遂經撤銷，應執
    行有期徒刑6 年3 月又15日確定，上開各案接續執行，於94
    年11月17日縮短刑期假釋出監，所餘期間付保護管束，並於
    96年10月15日保護管束期滿未經撤銷假釋視為執行完畢。詎
    其猶不知悛悔，復基於施用第一級毒品海洛因之犯意，於前
    揭觀察、勒戒及強制戒治執行完畢釋放後5 年內之99年4 月
    10日某時許，在其友人位於臺北市松山區住處，以針筒注射
    之方式，施用海洛因1 次；又基於施用第二級毒品甲基安非
    他命之犯意，於99年4 月10日某時許，在上開處所，以將甲
    基安非他命置於玻璃球內燒烤後產生煙霧吸煙之方式，施用
    甲基安非他命1 次。嗣因其為毒品調驗人口，於99年4 月11
    日，配合警方於臺北縣政府警察局（現改制為新北市政府警
    察局）淡水分局水碓所接受盤查，經警徵得其同意後採其尿
    液送驗，因鑑驗結果呈嗎啡及甲基安非他命陽性反應，始查
    悉上情。
二、案經臺北縣政府警察局（現改制為新北市政府警察局）淡水
    分局報請臺灣士林地方法院檢察署檢察官偵查起訴。
    理  由
一、上揭犯罪事實，業據被告王露松於本院準備程序及審理時坦
    承不諱（參見本院100 年5 月9 日準備程序筆錄及審判筆錄
    ），又被告在警局所排尿液，經送台灣檢驗科技股份有限公
    司以酵素免疫分析法初驗後，再以氣相層析質譜儀法複驗，
    證實該尿液呈嗎啡（即施用海洛因之代謝物）及甲基安非他
    命陽性反應，有該公司於99年4 月22日出具之濫用藥物檢驗
    報告及台北縣政府警察局查獲毒品案件尿液檢體監管紀錄表
    影本（編號：K0000000號）各1 紙附卷可稽（附於偵卷第13
    至15頁），足徵被告自白與事實相符。本件事證明確，被告
    犯行均堪認定。又被告前因施用毒品案件，經本院以97年度
    毒聲字第330 號裁定送觀察、勒戒後，認有繼續施用毒品之
    傾向，復經本院以98年度毒聲字第101 號裁定令入戒治處所
    施以強制戒治，於98年12月21日執行完畢釋放出所，並經臺
    灣士林地方法院檢察署檢察官以99年度戒毒偵字第7 號為不
    起訴處分確定等情，有臺灣高等法院被告前案紀錄表1 份在
    卷可稽，是被告確於上開觀察、勒戒及強制戒治執行完畢後
    5 年內，再犯本案施用毒品之犯行，公訴人提起公訴，於法
    並無不合，本院自應依法論科。
二、按海洛因、甲基安非他命分別為毒品危害防制條例第2 條第
    2 項第1 款、第2 款所稱之第一級毒品及第二級毒品。核被
    告王露松所為，係犯毒品危害防制條例第10條第1 項之施用
    第一級毒品罪、同條例第10條第2 項之施用第二級毒品罪，
    其持有第一級毒品海洛因、第二級毒品甲基安非他命進而施
    用，持有毒品之行為為施用毒品之當然手段，均不另論以持
    有毒品罪（最高法院74年度台上字第3404號判例意旨參照）
    。被告所犯上開2 罪，犯意各別，行為互殊，應予分論併罰
    。又被告有如事實欄所載前案科刑及執行之情形，有臺灣高
    等法院被告前案紀錄表在卷可考，其於有期徒刑執行完畢後
    5 年內，故意再犯本案有期徒刑以上之各罪，均為累犯，應
    依刑法第47條第1 項之規定加重其刑。又按毒品危害防制條
    例認施用毒品者具「病患性犯人」之特質，除降低施用毒品
    罪之法定刑外，並採以觀察、勒戒方式戒除其身癮及以強制
    戒治方式戒除其心癮之措施，足認僅對於施用毒品之犯人科
    以重刑，並不能使其戒除毒癮。另參諸世界各國之醫療經驗
    及醫學界之共識，咸認施用毒品成癮者，其心癮甚難戒除，
    絕難戒絕斷癮，致其再犯率均偏高（以新加坡為例，其執行
    強制戒治後再犯比例高達百分之72至75）。因此施用毒品者
    無法戒絕毒癮，一再施用，本為施用毒品者之特性，再犯施
    用毒品罪，量刑不宜過重，且新修正刑法已採一罪一罰，對
    於施用毒品者，每次施用毒品之犯行，均分別處罰，已足制
    裁被告各次施用毒品之犯行。是以，本院依據上揭說明並審
    酌刑法第57條所列各項情狀及被告曾因施用毒品而經法院裁
    定送觀察、勒戒、強制戒治及判處罪刑確定，仍無法戒除毒
    癮，復又觸犯本件施用毒品犯行，可認被告具有「病患性犯
    人」之特質，且本件被告各僅施用毒品1 次，其施用毒品係
    傷害自身健康，兼衡本件被告犯後已坦承犯行之態度，及其
    智識程度、家庭狀況等一切情狀，認公訴人之求刑為適當，
    爰分別量處如主文所示之刑，並依法定其應執行之刑。
據上論斷，應依刑事訴訟法第273 條之1 第1 項、第299 條第1
項前段，毒品危害防制條例第10條，刑法第11條前段、第51條第
5 款、第47條第1 項，判決如主文。
本案經檢察官許恭仁到庭執行職務。
中    華    民    國    100   年    5     月    16    日
                  刑事第一庭法  官  洪英花
以上正本證明與原本無異。
如不服本判決應於收受判決後10日內向本院提出上訴書狀，並應
敘述具體理由；其未敘述上訴理由者，應於上訴期間屆滿後20日
內向本院補提理由書。
                            書記官  張茹茵
中    華    民    國    100    年    5    月    16    日
附錄本件論罪科刑依據法條全文：
毒品危害防制條例第10條
施用第一級毒品者，處六月以上五年以下有期徒刑。
施用第二級毒品者，處三年以下有期徒刑。